【裁判字號】    97,易,496
【裁判日期】    970930
【裁判案由】    違反毒品危害防制條例
【裁判全文】
臺灣屏東地方法院刑事判決               97年度易字第496號
                                       97年度易字第895號
公  訴  人  臺灣屏東地方法院檢察署檢察官
被      告  甲○○
上列被告因違反毒品危害防制條例案件，經檢察官提起公訴（97
年度毒偵字第722 號）及追加起訴（97年度毒偵字第1683號），
被告就被訴事實為有罪之陳述，經本院告以簡式審判程序意旨，
並聽取公訴人及被告之意見後，當庭裁定改依簡式審判程序審理
，本院判決如下：
    主  文
甲○○施用第二級毒品，累犯，處有期徒刑肆月，扣案之第二級
毒品甲基安非他命壹小包（驗後淨重零點壹柒公克）及吸管壹
支（紅色）沒收銷燬．吸管壹支（黃色）沒收。又施用第二級毒
品，累犯，處有期徒刑肆月，扣案之吸食器壹個沒收銷燬。應執
行有期徒刑柒月，扣案之第二級毒品甲基安非他命壹小包（驗後
淨重零點壹柒公克）、吸管壹支（紅色）、吸食器壹個沒收銷
燬；扣案之吸管壹支（黃色）沒收。
    事  實
一、甲○○前因施用毒品案件，經裁定送觀察、勒戒後，因認無
    繼續施用之傾向，由臺灣屏東地方法院檢察署於民國93年8
    月27日以93年毒偵字第41、1162、1409、1466號為不起訴處
    分確定。另於93年間，因持有毒品、竊盜及違反槍砲彈藥刀
    械管制條例案件，分別經本院以93年度簡字第1385號、93年
    度簡字第1211號、93年度簡字第1182號判處有期徒刑5 月、
    拘役55日及有期徒刑3 月確定，甫於94年10月13日縮刑期滿
    執行完畢出監。竟仍不知悔改，明知甲基安非他命業經公告
    列為毒品危害防制條例第2 條第2 項之第二級毒品，不得非
    法施用，竟於前開觀察、勒戒執行完畢釋放後5 年內，仍基
    於施用第二級毒品甲基安非他命之犯意，於下列時間、地點
    施用第二級毒品甲基安非他命：（一）於97年3 月8 日18時
    32 分 許為警採尿時往前回溯72小時內某時許，在不詳地點
    ，以不詳方式施用第二級毒品甲基安非他命1 次。嗣於97年
    3 月8 日18時許，因被警查獲另犯竊盜案在屏東縣警察局屏
    東分局民和派出所偵訊時，徵得其同意採尿送驗，經檢驗結
    果呈甲基安非他命陽性反應而查悉上情，並扣得第二級毒品
    甲基安非他命一小包（毛重0.2 公克，驗後淨重0.137 公克
    ）及其所有供施用第二級毒品之吸管2 支（其中1 支紅色含
    有甲基安非命成份）。（二）於97年7 月31日1 時許，在屏
    東縣東港鎮○○路上之自小客車內，以將甲基安非他命置於
    玻璃球內以火燒烤再吸食所產生煙霧之方式，施用第二級毒
    品甲基安非他命1 次。嗣於97年7 月31日7 時30分許，在屏
    東縣東港鎮○○路上，因竊取車牌號碼8526-PA 號自小貨車
    之觸媒轉換器時（竊盜案件另案偵辦）為警當場查獲，經採
    尿送驗後結果呈甲基安非他命陽性反應而查悉上情，並查扣
    得其所有供施用第二級毒品之吸食器1 個（含有甲基安非命
    成份）。
二、案經屏東縣政府警察局屏東分局、東港分局分別報請臺灣屏
    東地方法院檢察署檢察官偵起訴及追加起訴。
    理  由
一、本件被告所犯之施用第二級毒品案件，屬非死刑、無期徒刑
    、最輕本刑為3 年以上有期徒刑之罪，亦非屬高等法院管轄
    第一審之案件，且被告先就被訴事實為有罪之陳述，經審判
    長得告知被告簡式審判程序之旨，並聽取當事人之意見後，
    依刑事訴訟法第273 條之1 規定裁定進行簡式審判程序，不
    受刑事訴訟法第159 條第1 項、第161 條之2 、之3 、第
    163 條之1 、第164 條至第170 條等調查證據規定之限制，
    合先敘明。
二、訊據被告對於上情均坦承不諱，其2 次施用第二級毒品並分
    別有經檢驗其尿液呈安非他命、甲基安非他命陽性反應之正
    修科技大學超微量研究科技中心檢驗報告（報告編號：
    R00-0000-000）及台灣檢驗科技股份有限公司濫用藥物尿液
    檢驗報告（報告編號KＺ00000000000） 、警方毒品初步檢驗
    結果報告表及照片附卷足參（參見本院卷第26頁、屏東縣政
    府警察局東港分局東警分偵字第970011240 號卷第19、20頁
    ）；扣案之毒品1 小包經高雄醫學大學附設中和紀念醫院檢
    驗結果確屬甲基安非他命（驗前淨重0.139 公克，驗後淨重
    0.137 公克），有該檢驗報告（報告編號：0000-000）及警
    方毒品初步檢驗結果報告表及照片可參（參見屏東縣政府警
    察局屏東分局屏警分刑字第0970008589號卷第26、27、35頁
    ）；又扣案之其中1 支紅色吸管及吸食器經檢驗為甲基安非
    他命陽性反應，另1 支黃色吸管則無陽性反應，分別有高雄
    醫學大學附設中和紀念醫院檢驗報告（報告編號：
    0000-000、0000-000）及警方毒品初步檢驗結果報告表及照
    片可參（屏東縣政府警察局東港分局東警分偵字第97001124
    0 號卷第18、21頁），足徵被告之自白與事實相符，堪信為
    實，本案事證明確，其犯行均應堪認定，應依法論科。
三、核被告2 次施用毒品行為，均於觀察、勒戒完畢5 年內再犯
    ，係犯毒品危害防制條例第10條第2 項之施用第二級毒品罪
    。被告非法持有甲基安非他命進而施用，其持有行為應被施
    用及所吸收，故不另論其非法持有毒品罪。被告所犯上開2
    罪，犯意各別，時間互異，應分論併罰。被告有事實欄之前
    科並經執行完畢，5 年內故意再犯本案，為累犯，應依法加
    重其刑。審酌被告犯罪後坦承犯行，惟正值壯年卻沉淪於毒
    品，於被查獲施用毒品後仍不思戒絕悔改，卻繼續施用，爰
    就2 次施用毒品行為分別量處如主文所示之刑，並定其應執
    行刑。扣案之第二級毒品甲基安非他命壹小包（驗後淨重
    0.137 公克）及使用過之施用器用，其內已因含有甲基安非
    他命成份而已無從分離之紅色吸管1 支、吸食器1 個，應依
    毒品危害防制條例第18條第1 項前段宣告沒收銷燬．另1 支
    黃色吸管雖未含有毒品成份，惟係供被告施用毒品所用且為
    被告所有，應依刑法第38條第1 項第2 款、第3 項宣告沒收
    。
據上論斷，應依刑事訴訟法第273 條之1 第1 項、第299 條第1
項前段，毒品危害防制條例第10條第2 項、第18條第1 項前段、
刑法第11條前段、第38條第1 項第2 款第3 項、第47條第1 項、
第51條第5 款，判決如主文。
本案經檢察官李宗榮到庭執行職務。
中    華    民    國    97    年    9     月    30    日
                  刑事第六庭          法  官  惠光霞
以上正本證明與原本無異。
如不服本判決應於收受本判決送達後十日內向本院提出上述書狀
，其未敘述上訴理由者，並得於提起上訴後十日內向本院補提理
由書狀（均須按他造當事人之人數附繕本）「切勿逕送上級法院
」
中    華    民    國    97    年    9     月    30    日
                                      書記官  陳清陽
附錄本判決論罪法條：
毒品危害防制條例第10條第2項
施用第二級毒品者，處 3 年以下有期徒刑。


司法院資訊處製作；財團法人民間司法改革基金會備份。
